臺灣臺中地方法院宣示判決筆錄　　　　 100年度訴字第1067號
公　訴　人　臺灣臺中地方法院檢察署檢察官
被　　　告　林明煌
　　　　　　林銘倉
上列被告等因偽證案件，經檢察官提起公訴（99年度偵字第1655
7 號）後，聲請改依協商程序判決，本院合議庭裁定由受命法官
獨任進行認罪協商程序，於中華民國100 年5 月27日上午11時30
分，在本院第10法庭宣示判決，出席職員如下：
　　　　法　官　楊萬益
　　　　書記官　譚系媛
　　　　通　譯　李金玲
法官起立朗讀判決主文、犯罪事實要旨、處罰條文及告以上訴限
制、期間並提出上訴狀之法院，且諭知記載其內容：
一、主    文：
林銘倉於執行審判職務之公署審判時，證人於案情有重要關係之
事項，供前具結，而為虛偽陳述，累犯，處有期徒刑伍月。
林明煌於執行審判職務之公署審判時，證人於案情有重要關係之
事項，供前具結，而為虛偽陳述，處有期徒刑肆月。
二、犯罪事實要旨：
(一)、林銘倉（綽號『鬥陣』、『黑仔』〈均台語發音〉）前因施
    用毒品案件，經本院於民國93年12月17日以93年度訴字第23
    67號判處有期徒刑1 年2 月確定；復因施用毒品案件，經本
    院於94年6 月20日以94年訴字第1506號判處有期徒刑1 年5
    月確定，上開刑期接續執行，於96年1 月11日縮短刑期假釋
    出獄，保護管束於96年5 月4 日期滿，未執行之刑，視為已
    執行完畢。
(二)、詎林銘倉仍不知悔改，明知其確曾於98年4 月24日上午8 時
    27分，以0000000000號行動電話，撥打何榮昌（綽號『阿昌
    』；業經最高法院於100 年4 月13日以100 年度台上字第17
    35號判決確定）持用之0000000000號行動電話，洽購海洛因
    毒品，經何榮昌應允，並約定在臺中縣潭子鄉之一番電玩店
    附近交易後，即於當日上午9 時10分許，在上開電玩店內，
    由林銘倉當場交付購買海洛因毒品之價金新臺幣（下同）5
    百元予何榮昌，何榮昌再交付同價額海洛因1 包（毛重約0.
    25公克，送驗淨重0.0626公克、驗餘淨重0.0549公克）予林
    銘倉，雙方銀貨兩訖。嗣經警方搜索票於當日上午9 時10分
    許，在臺中縣潭子鄉○○路○ 段279 號前查獲何榮昌及甫與
    何榮昌完成交易之林銘倉，並扣得林銘倉甫購得之海洛因1
    包（毛重約0.25公克，送驗淨重0.0626公克、驗餘淨重0.05
    49公克；施用毒品部分，案經本院以98年度訴字第2368號判
    處有期徒刑11月確定。），林銘倉為使何榮昌脫免上述販賣
    毒品罪責，於99年1 月5 日下午14時許，在本院刑事第15法
    庭，本院法官審理98年度訴字第2171、3696號何榮昌、何志
    浩等人違反毒品危害防制條例案件時，竟基於偽證之犯意，
    以證人身份具結後，就何榮昌是否於前揭時、地販賣第一級
    毒品海洛因予林銘倉施用牟利之與案情有重要關係事項，虛
    偽證稱：「（你於98年4 月24日上午9 時10分是否在臺中縣
    潭子鄉《現改制為臺中市潭子區，下依舊制》中山路2 段27
    9 號前為警查獲持有海洛因1 包？）對。」、「（該包海洛
    因是向何人購買？）向阿龍購買。」、「（到底向阿龍還是
    向何榮昌買的？）剛開始我是跟何榮昌說麻煩打電話聯絡一
    下看可不可以拿到4 號即海洛因，何榮昌就打電話去找他朋
    友或什麼我不曉得，之後我就說我要拿新台幣《下同》500
    元，何榮昌就把東西拿出來，何榮昌就說這個請你吃就好，
    我就說不要拉，何榮昌就說你拿去就好，剛好這個時間警察
    就衝過來了。」、「（500 元是交給誰？）都沒有拿給人，
    也沒有拿給何榮昌，我向何榮昌說，何榮昌就說要請我吃，
    我就說不要，何榮昌說拿去拿去，那時候警察就衝過來，當
    時我已經把毒品拿在手上。」、「（98年4 月24日你到底有
    無把錢拿給何榮昌？）沒有。」等語，足使司法審判有陷於
    錯誤之虞。
(三)、林明煌明知確曾先於98年1 月28日上午7 時51分許，在其位
    於臺中縣潭子鄉○○村○○路○ 段122 號住處，以00-00000
    00 0號市內電話，撥打何榮昌所有之0000000000號行動電話
    ，洽購海洛因毒品5 百元，經何榮昌應允，並約定在林明煌
    上址住處附近交易後，即於當日上午某時，在林明煌上址住
    處外面，由林明煌當場交付購買海洛因毒品之價金5 百元予
    何榮昌，何榮昌再交付同價額海洛因1 包予林明煌，雙方銀
    貨兩訖。復於98年2 月5 日晚間7 時44分許，在其位於臺中
    縣潭子鄉○○路住處以00-00000000 號市內電話，撥打何榮
    昌所有之0000000000號行動電話，洽購海洛因毒品，經何榮
    昌應允，並約定半小時後，在何榮昌位於臺中縣潭子鄉○○
    村○○路○ 段331 巷1 號住處交易，即於當日晚間某時，在
    何榮昌上址住處外面，由林明煌當場交付購買海洛因毒品之
    價金5 百元予何榮昌，何榮昌再交付同價額海洛因1 包予林
    明煌，雙方銀貨兩訖。林明煌為使何榮昌脫免上述販賣毒品
    罪責，於99年1 月29日上午9 時20分許，在本院刑事第15法
    庭，本院審理98年度訴字第2171、3696號何榮昌、何志浩等
    人違反毒品危害防制條例案件時，竟基於偽證之犯意，以證
    人身份具結後，就何榮昌是否於前揭時、地販賣第一級毒品
    海洛因予林明煌施用牟利之與案情有重要關係事項，虛偽證
    稱：「（《提示98年度偵字第1060 4號卷第125 頁》98年1
    月28日上午7 時51分之通訊監察譯文，你說500 是指何意？
    ）500 是我欠他的。」、「（為何你在警詢、偵查中均證稱
    ，該次是以500 元向何榮昌購買海洛因1 小包？）500 是叫
    他幫我拿海洛因。」、「（到底是你叫他幫你拿？還是你向
    他買？）叫他幫我拿的。」、「（《提示同上卷第125 頁98
    年2 月5 日下午7 點44分通訊監察譯文》你在譯文中提到你
    那邊有嗎？阿昌回答你半小時後，你說好所指為何？）我問
    阿昌有沒有要去拿，我要拿海洛因，我要拿500 元的海洛因
    ，那次阿昌半小時後並沒有拿500 元海洛因給我。」、「（
    該次是你向何榮昌購買500 元海洛因？）都是叫他幫我拿。
    」、「（《提示同上卷第126 頁》98年2 月28日上午6 點39
    分，你在通話中向何志浩表示有嗎？何志浩說你要多少？你
    說一樣，何志浩回答好啦，你來一樣地方，並說7 ，你說好
    ，是指何意？）我問他有沒有錢，我要向他借錢，借1000元
    ，後來何志浩有借我錢，該次是說錢的事情。」、「（你是
    指你偵查中作偽證？）這也是我找阿昌拿，阿昌叫我去找企
    鵝（指何志浩），叫我把錢交給企鵝，我把500 元拿給企鵝
    ，企鵝沒有拿海洛因給我，是阿昌拿海洛因給我。」等語，
    足使司法審判有陷於錯誤之虞。
(四)、嗣經本院上開案件承審法官發現林銘倉前開偽證犯行，而向
    臺灣臺中地方法院檢察署告發，始知上情。
三、處罰條文：
    刑法第168條、第47條第1項。
四、協商判決除有刑事訴訟法第455 條之4 第1 項第1 款於本訊
    問程序終結前，被告撤銷協商合意或檢察官撤回協商聲請者
    ；第2 款被告協商之意思非出於自由意志者；第4 款被告所
    犯之罪非第455 條之2 第1 項所定得以協商判決者；第6 款
    被告有其他較重之裁判上一罪之犯罪事實者；第7 款法院認
    應諭知免刑或免訴、不受理者情形之一，及違反同條第2 項
    「法院應於協商合意範圍內為判決；法院為協商判決所科之
    刑，以宣告緩刑或2 年以下有期徒刑、拘役或罰金為限」之
    規定者外，不得上訴。
五、如不服本件判決，且符合前述得上訴之特別規定者，得自收
    受判決送達之日起10日內，向本院提出上訴書狀，上訴於第
    二審法院。
中    華    民    國    100   年    5    月    27    日
                 刑事第十庭    書記官  譚系媛
                               法  官  楊萬益
上為正本係照原本作成。
                               書記官  譚系媛
中    華    民    國   100    年    5     月    27    日